Bom dia pessoal, vamos começar nossa reunião. Marcos, você pode fechar a porta por favor? Ótimo. Então pessoal, como todos sabem, estamos aqui para discutir o projeto Beta Connect e fazer um alinhamento geral sobre onde estamos e para onde vamos. Ana, você preparou aquela apresentação que conversamos?
Sim Carlos, está tudo pronto. Mas antes de começar, o Roberto ainda não chegou? Ele disse que ia se atrasar uns quinze minutos por causa do trânsito.
Sem problemas, podemos começar sem ele. O Roberto pode se juntar quando chegar. Patrícia, você pode fazer um resumo rápido da situação atual para quem não estava na última reunião?
Claro. Então pessoal, o projeto Beta Connect foi iniciado em janeiro e estamos agora na reta final da primeira fase. O objetivo principal é criar uma plataforma integrada de comunicação interna que vai conectar todas as nossas unidades. Até agora, investimos cerca de duzentos e trinta mil reais e entregamos aproximadamente setenta por cento do escopo planejado.
Perfeito Patrícia. E Fernando, como está a parte técnica? Ontem você mencionou alguns desafios com a integração das APIs.
Ah sim Carlos, então, a questão é que descobrimos que o sistema da unidade de Campinas usa uma versão muito antiga do protocolo de comunicação. O João Paulo, que é o responsável técnico de lá, confirmou que eles não conseguem atualizar por enquanto porque dependem de um fornecedor externo que está com problemas.
Poxa, isso é complicado. E não tem como fazer uma ponte temporária? Lembro que a Mariana sugeriu algo assim na reunião passada.
Exato, a Mariana teve uma ideia interessante de criar um middleware que traduz os protocolos. Conversei com ela ontem e tecnicamente é viável, mas vai adicionar umas três semanas ao cronograma. O que vocês acham?
Olha Fernando, três semanas é bastante tempo. O Rodrigo da diretoria está cobrando muito o lançamento. Tem alguma alternativa mais rápida?
Na verdade tenho uma sugestão. Que tal deixarmos Campinas para uma segunda fase e lançarmos primeiro com as outras unidades? São Paulo, Rio e Brasília já estão prontas. O Campinas representa só doze por cento do total de usuários mesmo.
Interessante essa abordagem do Lucas. Ana, qual sua opinião do ponto de vista de gerenciamento de projeto?
Acho que faz sentido, Carlos. Inclusive, do ponto de vista de gestão de mudanças é até melhor. Implementamos nas unidades maiores primeiro, resolvemos os bugs que sempre aparecem, e depois chegamos em Campinas com um sistema mais maduro.
Boa, e o Gustavo do marketing vai adorar poder divulgar um lançamento parcial mais cedo. Ele vive reclamando que prometemos coisas para os funcionários e depois atrasamos.
Verdade, o Gustavo mesmo comentou isso na semana passada. Ele quer começar a campanha de comunicação interna logo para preparar o pessoal. Aliás, onde está ele hoje? Não vi na lista de presentes.
O Gustavo está viajando, foi para Recife resolver aquela questão da campanha regional. Mas a Carla está representando o marketing hoje. Carla, quer falar sobre a estratégia de comunicação?
Oi pessoal, então, conversando com o Gustavo antes da viagem, definimos uma abordagem em três ondas. Primeira onda é só um teaser, criando expectativa. Segunda onda explica os benefícios do novo sistema. Terceira onda é o tutorial prático de como usar.
Legal Carla. E vocês já definiram quem vai fazer os vídeos explicativos? Lembro que o Daniel tinha oferecido ajuda com produção audiovisual.
Sim, o Daniel vai produzir os vídeos. Inclusive ele já fez uns testes e a qualidade ficou ótima. Muito melhor que aqueles vídeos que fizemos ano passado para o projeto Phoenix. Lembram daquele desastre?
Ah não me lembra, Fernando! O áudio estava horrível e a imagem tremendo. O pessoal de RH reclamou tanto que a Juliana teve que refazer tudo.
Falando em Juliana, ela vai estar envolvida no treinamento dos usuários finais? Ela conhece muito bem os processos de todas as áreas.
Sim, já conversei com a Juliana e ela topou coordenar os treinamentos. Inclusive ela sugeriu envolver a Beatriz também, que é super didática e o pessoal gosta muito dela.
Ótima escolha. A Beatriz tem um dom para explicar coisas complexas de forma simples. E ela conhece bem a dinâmica de cada departamento.
Perfeito. Agora, mudando de assunto, preciso falar sobre orçamento. O Bruno do financeiro me passou uns números ontem que me preocuparam um pouco. Estamos com um pequeno estouro, principalmente por causa daquelas licenças extras que precisamos comprar.
Quanto estamos falando, Carlos? O Thiago da diretoria vai pirar se estorarmos muito o orçamento aprovado.
Olha Patrícia, são cerca de vinte e cinco mil a mais. Não é o fim do mundo, mas também não é desprezível. O Bruno sugeriu cortar algumas funcionalidades não essenciais para compensar.
Hmm, que tipo de funcionalidades? Espero que não seja nada que a Roberta do atendimento pediu especificamente. Ela foi bem enfática sobre as necessidades da equipe dela.
Não, não é nada do core. São mais funcionalidades de relatórios avançados que só o pessoal da controladoria usaria. O próprio César disse que podem esperar para uma próxima versão.
Ah, se o César liberou, então sem problemas. Ele é bem criterioso com essas coisas. E falando no César, ele vai participar dos testes finais?
Sim, ele e a equipe toda da controladoria vão ser nossos beta testers principais. O Alexandre também se ofereceu para ajudar, já que ele entende tanto de sistemas quanto de processos financeiros.
Ótimo. E o pessoal de vendas? A Camila mencionou que a equipe dela está ansiosa para testar o novo sistema de follow-up de clientes.
A Camila vai coordenar os testes da parte comercial. Ela inclusive sugeriu alguns cenários de teste bem interessantes, baseados nos problemas que eles enfrentam hoje. O Ricardo também vai participar, representando a parte de pré-vendas.
E o Paulo? Ele estava bem empolgado com o projeto na última reunião.
O Paulo vai focar na parte de relatórios gerenciais. Ele e a Mônica vão validar se as informações estão sendo apresentadas da forma que os gestores precisam.
Legal. Agora me conta uma coisa, Fernando. Como está o moral da equipe de desenvolvimento? O Pedro comentou que vocês estão fazendo bastante hora extra ultimamente.
É verdade Carlos, o pessoal está um pouco cansado. Mas ao mesmo tempo estão empolgados com o projeto. O Mateus mesmo disse que é o projeto mais interessante que ele já trabalhou aqui. A Larissa também está super motivada.
Que bom ouvir isso. E o André? Como ele está se adaptando? É novato na equipe, né?
O André está indo muito bem. Apesar de ser júnior, ele tem mostrado bastante proatividade. A Sophia tem dado uma força para ele, fazendo mentoria. E o Vinícius também tem ajudado bastante com as questões mais técnicas.
Ótimo trabalho de integração da equipe. E aquela questão que a Renata levantou sobre documentação? Já foi resolvida?
Ah sim, contratamos a Isabela para fazer toda a documentação técnica. Ela é freelancer mas já trabalhou com a gente antes. A Tamires está dando apoio para ela, explicando os processos internos.
Perfeito. E o cronograma de entrega? O Leonardo perguntou ontem quando vai poder comunicar a data oficial para os departamentos.
Olha, mantendo o escopo ajustado que discutimos, conseguimos entregar a primeira fase até o final de setembro. O Eduardo do planejamento já confirmou que essa data não conflita com outros projetos importantes.
E a segunda fase, para incluir Campinas e as funcionalidades que cortamos?
Estamos pensando em janeiro. O Otávio sugeriu aproveitar o início do ano, quando o pessoal volta das férias mais disposto para mudanças.
Faz sentido. E dá tempo para processar todos os feedbacks da primeira fase. A Natália sempre fala que é melhor fazer direito do que fazer rápido.
Exato. Falando em feedback, como vai funcionar o processo de coleta? A Luana sugeriu usar aquela ferramenta de survey que compramos ano passado.
Boa ideia da Luana. E o Gabriel pode ajudar com a análise dos dados. Ele é fera em estatística e vai conseguir extrair insights valiosos dos feedbacks.
Perfeito. Agora uma questão importante: e se algo der muito errado? Temos plano de contingência? O Raul sempre insiste nessa questão de backup plans.
O Raul tem razão. Preparamos um plano de rollback completo. Se identificarmos problemas críticos, conseguimos voltar ao sistema anterior em no máximo duas horas. A Adriana testou todo o processo semana passada.
E a Carolina do compliance ficou tranquila com os aspectos de segurança e auditoria?
Sim, a Carolina aprovou tudo. Inclusive ela elogiou a implementação dos controles de acesso. O Henrique fez um trabalho muito bom nessa parte.
Que alívio. Compliance é sempre uma dor de cabeça se não for tratado desde o início. E o pessoal de TI geral? O Diego não reclamou da sobrecarga de infraestrutura?
Pelo contrário, o Diego está empolgado. Ele disse que finalmente vamos ter um sistema moderno que não vai dar trabalho para manter. A Priscila também aprovou a arquitetura proposta.
E aquela questão de integração com o sistema de RH? A Amanda estava preocupada com a sincronização de dados de funcionários.
Já está resolvido. O Felipe desenvolveu uma integração muito elegante. Os dados sincronizam automaticamente toda noite. A própria Amanda testou e aprovou.
Ótimo. E quanto aos backups? O Márcio do datacenter está confortável com a estratégia?
O Márcio não só aprovou como sugeriu algumas melhorias que implementamos. Agora temos backup em tempo real e histórico de seis meses. A Bianca ficou responsável por monitorar os backups diariamente.
Excelente. E a questão de performance? O sistema aguenta todos os usuários conectados simultaneamente? O José sempre reclama que os sistemas ficam lentos quando todo mundo usa ao mesmo tempo.
Fizemos testes extensivos. O sistema suporta até quinhentos usuários simultâneos sem perda de performance. Considerando que temos trezentos funcionários no total, temos uma margem muito boa. O Rafael acompanhou todos os testes de carga.
E o Leandro ficou satisfeito com a parte de relatórios? Ele é bem exigente com essas questões.
O Leandro não só ficou satisfeito como sugeriu algumas melhorias que vamos implementar na segunda fase. Ele trabalhou junto com a Daniela para definir os relatórios mais importantes.
Falando em sugestões, vocês lembram daquela ideia da Vanessa sobre gamificação? Chegaram a considerar?
A ideia da Vanessa é interessante, mas decidimos deixar para uma terceira fase eventual. O Caio concordou que seria legal, mas que precisamos primeiro estabelecer o uso básico da plataforma.
Faz sentido. Uma coisa de cada vez. E quanto ao help desk? Quem vai dar suporte quando o sistema entrar no ar? A Samanta tem disponibilidade?
A Samanta vai coordenar o suporte de primeiro nível. O Cristiano vai dar backup para questões mais técnicas. E a Fernanda ficou responsável por treinar a equipe de suporte.
E se aparecer algum bug crítico? Quem é que a gente aciona? O Enzo estará disponível nos primeiros dias?
O Enzo confirmou que vai ficar de sobreaviso nas primeiras duas semanas. E o Lucas também se comprometeu a dar suporte remoto se necessário. A Aline fez um manual de troubleshooting bem detalhado.
Perfeito. Agora uma pergunta da diretoria: qual é o ROI esperado deste projeto? O Hugo quer números para apresentar para o conselho.
Calculamos que o ROI será de aproximadamente duzentos e vinte por cento em dezoito meses. Principalmente pela economia de tempo em comunicação e redução de retrabalho. A Érica fez toda a análise financeira.
Números bem sólidos. E a Giovana do estratégico concordou com as premissas utilizadas?
Sim, a Giovana revisou todos os cálculos e até sugeriu alguns cenários conservadores que mantêm o ROI acima de cento e cinquenta por cento.
Excelente. Agora, pessoal, temos que falar de uma questão delicada. O departamento jurídico, representado pela Luciana, levantou algumas questões sobre proteção de dados. Como estamos lidando com isso?
A Luciana trabalhou conosco desde o início para garantir compliance com a LGPD. O Sérgio implementou todas as funcionalidades de privacidade necessárias. A própria Luciana validou tudo semana passada.
E a questão de contratos com fornecedores? O Murilo estava preocupado com alguns aspectos legais.
O Murilo revisou todos os contratos e está tudo ok. A Bruna do jurídico também deu uma olhada e não encontrou nenhum problema.
Ótimo. E falando em fornecedores, como está nossa relação com a empresa de desenvolvimento? O Fábio está satisfeito com a qualidade das entregas?
O Fábio elogiou bastante a qualidade do código. Ele disse que é o fornecedor mais profissional que já trabalhou conosco. A Rafaela também confirmou que os prazos estão sendo cumpridos rigorosamente.
Que bom ouvir isso. E quanto aos custos? Estão dentro do esperado? O Guilherme sempre fica preocupado com estouros de orçamento de fornecedores.
Até agora, sem surpresas. O Guilherme acompanha os custos semanalmente e não identificou nenhum desvio significativo. A Tânia do procurement também está monitorando de perto.
Perfeito. Agora, mudando de assunto, como está a comunicação com as outras unidades? O pessoal de Brasília, por exemplo, está acompanhando bem? A Marina comentou algo?
A Marina tem participado ativamente das reuniões remotas. Ela e o Cláudio estão bem alinhados com o projeto. O Paulo Roberto, que é o gestor de lá, também está bem engajado.
E o pessoal do Rio? A Silvia estava preocupada com a capacitação da equipe dela.
A Silvia já organizou um cronograma de treinamento interno. O Ronaldo vai dar apoio presencial quando necessário. A Melissa também se ofereceu para fazer treinamentos remotos.
Excelente colaboração entre as unidades. E Campinas? Mesmo não entrando na primeira fase, o Wagner está acompanhando?
O Wagner participa de todas as reuniões de alinhamento. Ele quer que a equipe de Campinas já vá se familiarizando com o sistema para quando chegou a vez deles. A Viviane também está envolvida nesse acompanhamento.
Muito bom. E quanto aos aspectos de segurança da informação? O Ricardo do InfoSec fez as validações necessárias?
O Ricardo conduziu uma auditoria completa semana passada e aprovou tudo. A Letícia implementou todos os controles de segurança que ele solicitou. Até o penetration test foi feito pelo pessoal da empresa que o Ricardo recomendou.
E os resultados do penetration test? Alguma vulnerabilidade encontrada?
Encontraram duas vulnerabilidades menores que já foram corrigidas. O Júlio trabalhou no fim de semana para resolver tudo. O próprio pessoal do teste disse que o sistema está muito bem protegido.
Ótimo trabalho do Júlio. E falando em final de semana, como está a questão da implementação? Vai ser necessário trabalhar fim de semana para fazer a transição?
Planejamos fazer a migração numa sexta-feira à noite, terminando sábado de manhã. O Thales coordenou todo o cronograma. Algumas pessoas-chave vão estar disponíveis, mas nada muito pesado.
E segunda-feira todo mundo já pode usar o sistema normalmente? A Eliane estava preocupada com a produtividade da primeira semana.
Exato, segunda-feira business as usual. A Eliane inclusive sugeriu ter algumas pessoas de apoio circulando pelos departamentos para esclarecer dúvidas pontuais.
Ótima ideia da Eliane. E quanto ao monitoramento pós-implementação? Quem vai acompanhar as métricas de uso e performance? O Rodrigo Junior tem disponibilidade?
O Rodrigo Junior vai ser nosso analista principal de métricas. A Camilla vai ajudar com a parte de satisfação dos usuários. E o Everton ficou responsável pelos indicadores técnicos.
Perfeito. E se precisarmos fazer ajustes rápidos no sistema? Qual é o processo? A Jéssica estava perguntando sobre isso.
Temos um processo de hotfix bem definido. Mudanças críticas podem ser implementadas em questão de horas. O Kevin documentou todo o processo. A Bárbara também foi treinada para dar apoio nessas situações.
E para mudanças maiores? A Monique queria entender como vão funcionar as evoluções futuras do sistema.
Para evoluções maiores, teremos ciclos de desenvolvimento de três meses. O Igor vai coordenar a priorização das demandas. A Tatiane ficou responsável por coletar e organizar as sugestões dos usuários.
Excelente organização. E quanto ao arquivo de dados antigos? O Antônio estava preocupado com o acesso a informações históricas.
O Antônio pode ficar tranquilo. Todos os dados históricos serão migrados e ficarão acessíveis através de uma função específica de consulta. O Davi criou uma interface muito intuitiva para essas consultas.
E se alguém precisar de dados muito antigos, de anos atrás? A Jaqueline perguntou sobre relatórios de 2019, por exemplo.
Dados até 2015 serão migrados completamente. Dados mais antigos ficarão em um arquivo consultável offline. O Renan organizou tudo isso de forma muito didática.
Ótimo. Agora pessoal, acho que cobrimos todos os pontos principais. Alguém tem alguma questão adicional? O Flávio queria falar alguma coisa?
Na verdade sim, Carlos. Queria sugerir que façamos uma cerimônia de lançamento do sistema. Algo para celebrar o projeto e motivar todo mundo para usar a nova plataforma.
Ideia interessante do Flávio. O que vocês acham? A Marta do eventos conseguiria organizar algo assim?
Acho que a Marta adoraria organizar. E seria uma boa oportunidade para a alta direção mostrar apoio ao projeto. O pessoal fica mais motivado quando vê que a diretoria valoriza essas iniciativas.
Verdade. E poderíamos aproveitar para fazer um showcase das principais funcionalidades. O Nelson sempre gosta dessas apresentações práticas.
Ótima ideia. E a Cláudia poderia coordenar a parte de comunicação visual do evento. Ela tem um olho muito bom para essas coisas.
Perfeito então. Vou conversar com a Marta e a Cláudia sobre a organização do evento. E vocês, Fernando e Lucas, podem preparar uma demo interativa do sistema?
Claro, Carlos. Vamos fazer uma apresentação bem dinâmica. O Edson pode ajudar com a parte técnica da demo. Ele é ótimo com apresentações.
E a Lívia poderia moderar a sessão de perguntas e respostas. Ela tem experiência em eventos corporativos e sabe como manter o público engajado.
Excelente. Então está definido o evento de lançamento. Agora, para finalizar, vou fazer um resumo dos próximos passos. Patrícia, você pode tomar nota para distribuir depois?
Claro, Carlos. Já estou anotando tudo.
Então pessoal, próximos passos: Fernando finaliza a documentação técnica até sexta-feira. Ana coordena os últimos testes com usuários na semana que vem. Lucas resolve a questão de Campinas para a segunda fase. Carla alinha com o Gustavo a campanha de comunicação. E eu vou falar com a diretoria sobre o orçamento ajustado.
E não podemos esquecer: reunião de acompanhamento na próxima quarta-feira, mesmo horário. O Roberto consegue confirmar presença? Ele perdeu toda a reunião de hoje.
Vou confirmar com o Roberto ainda hoje. Ele estava realmente trancado no trânsito, mandou mensagem no grupo.
Perfeito. E pessoal, quero aproveitar para parabenizar toda a equipe pelo excelente trabalho. Esse projeto está ficando muito bom, e tenho certeza de que vai fazer uma grande diferença na empresa.
Obrigado Carlos. E obrigado a todos pela colaboração. É muito bom trabalhar com uma equipe tão comprometida. Nos vemos na próxima quarta-feira então.
Isso mesmo, pessoal. Tenham uma ótima semana e qualquer urgência, vocês sabem onde me encontrar. Até a próxima!